【裁判字號】    98,抗,73
【裁判日期】    980706
【裁判案由】    本票裁定強制執行
【裁判全文】
臺灣臺南地方法院民事裁定                98年度抗字第73號
抗  告  人  甲○○
相  對  人  乙○○
抗告人因與相對人間聲請本票裁定強制執行事件，對於中華民國
九十八年三月二十四日本院九十八年度司票字八八二號裁定提起
抗告，本院裁定如下：
    主  文
抗告駁回。
抗告程序費用新臺幣壹仟元由抗告人負擔。
    理  由
一、按執票人向本票發票人行使追索權時，得聲請法院裁定後強
    制執行，票據法第123條定有明文。又本票執票人依上開法
    條之規定，聲請法院裁定及抗告法院之裁定，僅依非訟案件
    程序，以審查強制執行許可與否，並無確定實體上法律關係
    存否之效力，如發票人就票據債務之存否有爭執時，應由發
    票人提起確認之訴，以資解決，最高法院56年台抗字第714
    號、57年台抗字第76號著有判例。質言之，准許本票強制執
    行之裁定，屬非訟事件裁定，為裁定之法院僅就本票為形式
    上之審查，無從審酌屬於實體上法律關係之事由，並抗告法
    院就本票裁定強制執行事件，亦應僅就形式審查，不得審酌
    抗告人關於實體事項之抗辯事由。
二、抗告意旨略以：抗告人於民國98年2月14日簽發之面額新台
    幣（下同）1,000,000元共8張，以為與相對人成立協調之擔
    保品，上載到期日亦非還款日期而係和解日期。又98年2 月
    15日相對人以漏列文字為由，使抗告人把協議書帶至相對人
    住處由相對人男友強制撕毀。故本件非相對人聲請時所稱經
    催討而抗告人置之不理。為此提起抗告，請求廢棄原裁定等
    語。
三、經查：本件相對人主張執有抗告人為發票人，如原裁定所示
    之本票8紙（下稱系爭本票），並免除作成拒絕證書，詎經
    相對人向聲請人提示仍未獲付款。相對人乃依票據法第123
    條聲請裁定許可強制執行等情，已據提出本票8紙為證，而
    依本票之記載形式上觀察，其已具備本票有效要件，原裁定
    予以准許，並無不合。抗告意旨雖以系爭本票為與相對人成
    立協調之擔保品，上載到期日亦非還款日期而係和解日期，
    復有協議書帶由相對人男友強制撕毀等語，然抗告人所稱屬
    實，亦係實體上之爭執，依前開最高法院判例意旨，自應由
    抗告人另行提起訴訟，以資解決，本件非訟程序不得加以審
    究。綜上所述，原裁定許可強制執行，並無違誤，抗告人提
    起本件抗告，請求廢棄原裁定，為無理由，應予駁回。
四、末按「依法應由關係人負擔費用者，法院裁定命關係人負擔
    時，應一併確定其數額」、「前項費用之負擔有相對人者，
    準用民事訴訟法有關訴訟費用之規定」，非訟事件法第24條
    第1項及同法第21條第2項分別定有明文。本件抗告業經駁回
    ，抗告程序費用應由抗告人負擔，依上開法條規定，本院併
    予確定抗告程序費用額1,000元由抗告人負擔。
五、結論：本件抗告為無理由，依非訟事件法第46條、第21條第
    2項、第24條第1項，民事訴訟法第495條之1第1項、第449條
    條第1項、第78條、第95條，裁定如主文。
中    華    民    國    98    年    7     月    6     日
                  民事第二庭  法  官  李杭倫
以上正本證明與原本無異。
如不服本裁定，僅得於收受本裁定正本送達後10日內，以適用法
規顯有錯誤為理由，向本院提出再抗告狀，（須附繕本一份及
繳納再抗告裁判費新台幣1,000元），經本院許可後始可再抗告。
中    華    民    國    98    年    7     月    6     日
                              書記官  蔡曉卿


司法院資訊處製作；財團法人民間司法改革基金會備份。
